臺灣臺北地方法院民事判決
　　　　　　　　　　　　　　　　  111年度北小字第3376號
原      告  蔡永暉  


被      告  林福鉅  


上列當事人間因詐欺等案件，原告提起刑事附帶民事訴訟，請求
損害賠償事件，經本院刑事庭裁定移送前來（111年度審附民字
第707號），本院於民國111年10月27日言詞辯論終結，判決如下
：
    主      文
被告應給付原告新臺幣壹拾萬元，及自民國一百一十一年三月六
日起至清償日止，按週年利率百分之五計算之利息。
訴訟費用新臺幣壹仟元由被告負擔。
本判決得假執行。但被告以新臺幣壹拾萬元為原告預供擔保，得
免為假執行。
    事實及理由
壹、程序方面：
一、按訴狀送達後，原告不得將原訴變更或追加他訴，但擴張或
    減縮應受判決事項之聲明，不在此限。民事訴訟法第255條
    第1項第3款定有明文。查原告起訴狀訴之聲明原為：「被告
    應給付原告新臺幣（下同）6萬9,112元，及自起訴狀繕本送
    達翌日起至清償日止，按週年利率5%計算之利息。」（見本
    院111年度審附民字第707號卷〈下稱附民卷〉第6頁），嗣於
    民國111年10月27日言詞辯論期日變更訴之聲明為：「被告
    應給付原告10萬元，及自起訴狀繕本送達翌日起至清償日止
    ，按週年利率5%計算之利息。」（見本院卷第79頁），核屬
    擴張應受判決事項之聲明，與前揭規定相符，應予准許。
二、被告經合法通知，未於言詞辯論期日到場，核無民事訴訟法
    第386條所列各款情形，爰依原告聲請，由其一造辯論而為
    判決。
貳、實體方面：
一、原告起訴主張：被告前加入真實身分不詳、通訊軟體暱稱「
    阿全」、「劉哥」、「羅哥」等人及其他成年人所組成三人
    以上之詐騙集團，並以每日報酬1,300元擔任提款車手之工
    作，先由詐欺集團中成員取得、掌控郵局帳號000-00000000
    000000號帳戶（下稱系爭A帳戶）及郵局帳號000-000000000
    00000號帳戶（下稱系爭B帳戶）之提款卡（含密碼）資料後
    ，再由該詐欺集團成員於110年7月24日晚間5時許，致電原
    告佯稱因情趣用品店人員將原告之個人資料誤植為VIP客戶
    ，是原告須依指示操作匯款以取消錯誤扣款云云，致原告陷
    於錯誤，依指示於110年7月24日晚間6時21分、23分許分別
    匯款4萬9,989元、1萬9,123元至系爭A帳戶，復於110年7月2
    4日晚間7時0分許匯款4萬9,985元、2萬6,985元至系爭B帳戶
    ，以上合計共匯款14萬6,082元，被告即依「阿全」以通訊
    軟體通知先至指定地點之置物櫃或至指定處所向「羅哥」成
    年男子拿取人頭帳戶提款卡並回報後，仍依「阿全」訊息指
    示得知提款卡密碼並依指示於110年7月24日晚間6時29分許
    至同日時31分許間至士林劍潭郵局（臺北市○○區○○路00號）
    之自動櫃員機，提款6萬元、9,000元，復於110年7月24日晚
    間7時15分許至同日時24分許間至萊爾富便利商店萬華環州
    門市（臺北市○○區○○○路0段00號）之自動櫃員機分別提款2
    萬5元、2萬5元、2萬5元、2萬5元、2萬5元、5,005元，提領
    完畢即依「阿全」指示先將提款卡丟棄或放置至指定置物櫃
    ，再將所領得款項攜至指定地點交予「劉哥」，並收受「劉
    哥」交付當日之報酬，致原告受有上開14萬6,082元之財產
    上損害，而原告僅請求其中10萬元，其餘均捨棄，爰依侵權
    行為法律關係提起本件訴訟等語。並聲明：被告應給付原告
    10萬元，及自起訴狀繕本送達翌日起至清償日止，按週年利
    率5%計算之利息。
二、被告未於言詞辯論期日到場，亦未提出書狀，作何聲明或陳
    述。
三、得心證之理由：
    按因故意或過失，不法侵害他人之權利者，負損害賠償責任
    。數人共同不法侵害他人之權利者，連帶負損害賠償責任。
    不能知其中孰為加害人者，亦同。造意人及幫助人，視為共
    同行為人。民法第184條第1項前段及第185條分別定有明文
    。原告主張被告有上開共同詐欺犯行致其遭詐騙受有14萬6,
    082元財產上損害，且被告之上開犯行業經臺灣臺北地方檢
    察署檢察官以110年度偵字第32075號提起公訴及以臺灣士林
    地方檢察署110年度偵字第22222號移送併辦後，經本院刑事
    庭以110年度審訴字第1914號（下稱系爭刑事判決）判處被
    告犯3人以上共同詐欺取財罪，處有期徒刑1年6月在案，此
    有系爭刑事判決書在卷可稽（見本院卷第13至24頁），核屬
    相符。而被告已於相當時期受合法通知，卻未於言詞辯論期
    日到場，復未提出書狀作何爭執，依民事訴訟法第436條之2
    3準用第436條第2項，依同法第280條第3項準用第1項規定視
    同自認，自堪信原告上開主張為真實。從而，原告依侵權行
    為法律關係請求被告賠償10萬元，及自起訴狀繕本送達翌日
    即111年3月6日（見附民卷第9頁）起至清償日止，按週年利
    率5%計算之利息，應屬有據。
四、綜上所述，原告依據侵權行為法律關係請求被告給付10萬元
    ，及自111年3月6日起至清償日止，按週年利率5%計算之利
    息，為有理由，應予准許。
五、本判決係就民事訴訟法第436條之8適用小額訴訟程序所為被
    告敗訴之判決，依民事訴訟法第436條之20規定，應依職權
    宣告假執行。並依同法第436條之23準用第436條第2項，適
    用同法第392條第2項規定，依職權宣告被告如預供擔保，得
    免為假執行。
六、本件係刑事附帶民事訴訟，由合議庭裁定移送民事庭之事件
    ，依刑事訴訟法第504條第2項之規定，免納裁判費，目前亦
    無其他訴訟費用支出，本無確定訴訟費用額必要。惟仍爰依
    民事訴訟法第87條第1項之規定，諭知訴訟費用之負擔，以
    備將來如有訴訟費用發生時，得確定其負擔，併此敘明。
中　　華　　民　　國　　111 　年　　10　　月　　28　　日
                  臺北簡易庭  法  官  陳家淳
以上正本證明與原本無異。
如不服本判決，須以違背法令為理由，於判決送達後20日內向本
庭（臺北市○○○路0段000巷0號）提出上訴狀。 （須按他造當事
人之人數附繕本）。如委任律師提起上訴者，應一併繳納上訴審
裁判費。
中　　華　　民　　國　　111 　年　　11　　月　　3 　　日
                              書記官  蘇炫綺
計   算   書
項        目             金  額（新臺幣）         備  註
第一審裁判費             1,000元
合        計             1,000元
附錄：
一、民事訴訟法第436條之24第2項：
    對於小額程序之第一審裁判上訴或抗告，非以其違背法令為
    理由，不得為之。
二、民事訴訟法第436條之25：
    上訴狀內應記載上訴理由，表明下列各款事項：
    (一)原判決所違背之法令及其具體內容。
    (二)依訴訟資料可認為原判決有違背法令之具體事實。
三、民事訴訟法第436條之32第2項:
    第438條至第445條、第448條至第450條、第454條、第455條
    、第459條、第462條、第463條、第468條、第469條第1款至
    第5款、第471條至第473條及第475條第1項之規定，於小額
    事件之上訴程序準用之。